【裁判字號】    98,審易,1596
【裁判日期】    981110
【裁判案由】    毒品危害防制條例
【裁判全文】
臺灣士林地方法院刑事判決            98年度審易字第1596號
公  訴  人  臺灣士林地方法院檢察署檢察官
被      告  甲○○
上列被告因違反毒品危害防制條例案件，經檢察官提起公訴（98
年度毒偵緝字第83號、98年度毒偵字第883 號），被告於本院準
備程序中就被訴事實為有罪之陳述，經本院裁定改依簡式程序審
理，並判決如下：
    主  文
甲○○施用第二級毒品，處有期徒刑月，如易科罰金，以新臺
幣壹仟元折算壹日；又施用第二級毒品，處有期徒刑陸月，如易
科罰金，以新臺幣壹仟元折算壹日。應執行有期徒刑捌月，如易
科罰金，以新臺幣壹仟元折算壹日。
    事  實
一、甲○○前因施用毒品案件，經臺灣臺北地方法院以96年度毒
    聲字第272 號裁定送觀察、勒戒後，認無繼續施用毒品之傾
    向，於民國97年2 月1 日執行完畢釋放出所，並經臺灣臺北
    地方法院檢察署（起訴書誤載為本署，應予更正）檢察官以
    96年度毒偵緝字第334 號及97年度毒偵字第76號為不起訴處
    分確定。詎仍不知悔改，於前案觀察、勒戒執行完畢釋放後
    5 年內，復基於施用第二級毒品甲基安非他命之犯意，分別
    為下列犯行：
(一)、於97年6 月8 日晚間某時許，在臺北市萬華區環南市場之廁
    所內，以將甲基安非他命置於燈泡內燒烤後產生煙霧吸煙之
    方式，施用甲基安非他命1 次。嗣於97年6 月9 日22時50分
    ，因員警前往臺北縣中和市○○街143 巷106 弄28號14樓，
    並徵得在場之甲○○及其友人等同意後執行搜索，當場查獲
    在場之邱麒丞持有與本案無關之海洛因注射針筒2 支、玻璃
    球吸食器2 組及分裝杓1 支等物，遂徵得甲○○同意後，採
    其尿液送驗，因鑑驗結果呈安非他命及甲基安非他命陽性反
    應，始查悉上情；
(二)、又於98年3 月25日某時許，在臺北縣淡水鎮水碓25巷16號4
    樓住處，以將甲基安非他命置於玻璃球吸食器內燒烤後產生
    煙霧吸煙之方式，施用甲基安非他命1 次。嗣因另案通緝，
    經警於同日臺北市○○區○○路3 段18前逮捕，員警於徵得
    其同意後採其尿液送驗，因鑑驗結果呈安非他命及甲基安非
    他命陽性反應，而偵悉上情。
二、案經臺北縣政府警察局中和分局報告臺灣板橋地方法院檢察
    署及臺灣臺北地方法院檢察署檢察官呈請臺灣高等法院檢察
    署檢察長令轉臺灣士林地方法院檢察署檢察官暨臺北市政府
    警察局南港分局報告臺灣士林地方法院檢察署檢察官偵查起
    訴，並經本院改依簡式程序審理。
    理  由
一、上揭犯罪事實，業據被告甲○○於本院準備程序及審理時迭
    承不諱（參見本院卷第44頁、第47頁），又被告先後2 次為
    警查獲時在警局所排尿液，經分別採送台灣檢驗科技股份有
    限公司、台灣尖端先進生技醫藥股份有限公司以酵素免疫分
    析法初驗後，再以氣相層析質譜儀法複驗，證實其2 次尿液
    均呈安非他命及甲基安非他命陽性反應，有該二公司分別於
    97年6 月23日、98年4 月1 日出具之濫用藥物檢驗報告、臺
    北縣政府警察局中和分局毒品案犯罪嫌疑人姓名及代碼對照
    表及臺北市政府警察局南港分局應受尿液採驗人尿液檢體採
    集送驗紀錄表各1 紙附卷可稽（附於臺灣板橋地方法院97年
    度毒偵字第5875號卷第7 頁至第8 頁，臺灣士林地方法院檢
    察署98年度毒偵字第883 號卷第7 頁及第9 頁）。綜上，足
    認被告自白與事實相符，可以採信，本案事證至為明確，被
    告犯行堪予認定。又被告前因施用第二級毒品案件，經臺灣
    臺北地方法院以96年度毒聲字第272 號裁定送觀察、勒戒後
    ，認無繼續施用毒品之傾向，於97年2 月1 日執行完畢釋放
    出所，並由臺灣臺北地方法院檢察署檢察官以96年度毒偵緝
    字第334 號及97年度毒偵字第76號為不起訴處分確定等情，
    有臺灣高等法院被告前案紀錄表在卷可考，應甚明確。是被
    告於上開觀察、勒戒執行完畢釋放後5 年內，再犯本案二次
    施用第二級毒品之犯行，公訴人提起公訴，於法並無不合，
    本院自應依法論科。
二、按甲基安非他命為毒品危害防制條例第2 條第2 項第2 款所
    稱之第二級毒品。核被告甲○○先後2 次所為，均係犯毒品
    危害防制條例第10條第2 項之施用第二級毒品罪。被告因施
    用而持有第二級毒品甲基安非他命之低度行為，為施用之高
    度行為所吸收，均不另論罪。又被告所犯上開2 罪，犯意各
    別，行為互殊，應予分論併罰。爰審酌被告曾因施用毒品犯
    行而送觀察、勒戒，仍不知悛悔，復再施用第二級毒品，顯
    見其無戒絕之決心，惟念其施用毒品乃戕害自己身心健康，
    尚未危及他人，且各僅施用甲基安非他命1 次，犯後坦承犯
    行，態度尚稱良好等一切情狀，分別量處如主文所示之刑，
    並各諭知易科罰金之折算標準及依法定應執行刑，以示懲儆
    （按依司法院釋字第662 號解釋：「中華民國94年2 月2 日
    修正公布之現行刑法第41條第2 項，關於數罪併罰，數宣告
    刑均得易科罰金，而定應執行刑之刑逾6 個月者，排除適用
    同條第1 項得易科罰金之規定部分，與憲法第23條規定有違
    ，並與本院釋字第366 號解釋意旨不符，應自本解釋公布之
    日起失其效力。」故對於數罪併罰，數宣告刑均得易科罰金
    ，而定應執行之刑超過6 個月之案件，依司法院釋字第366
    號、第662 號解釋意旨，仍得易科罰金）。
據上論斷，應依刑事訴訟法第273 條之1 第1 項、第299 條第1
項前段，毒品危害防制條例第10條第2 項，刑法第11條前段、第
41條第1項前段、第51條第5 款，判決如主文。
本案經檢察官張紜瑋到庭執行職務。
中    華    民    國    98    年    11    月    10    日
                  刑事第一庭法  官  吳祚丞
以上正本證明與原本無異。
如不服本判決應於收受判決後10日內向本院提出上訴書狀，並應
敘述具體理由；其未敘述上訴理由者，應於上訴期間屆滿後20日
內向本院補提理由書（均須按他造當事人之人數附繕本）「切勿
逕送上級法院」。
                            書記官  丁梅芬
中    華    民    國    98    年    11    月    10    日
附錄論罪科刑法條：
毒品危害防制條例第10條第2 項
施用第二級毒品者，處 3 年以下有期徒刑。


司法院資訊處製作；財團法人民間司法改革基金會備份。
